---
title: "R Notebook"
output: html_notebook
---

Una función es un conjunto de declaraciones para realizar una determinada tarea
R contiene múltiples funciones incorporadas y los usuarios pueden crear propias.

En R una función es un objeto al cual el interprete R puede pasar el control en 
conjunto con argumentos necesarios para que la función cumpla con sus acciones.

La función en cambio realiza su tarea y retorna el control al interprete así 
como su resultado, el cual puede ser almacenado en otro objeto.

Definición de función
```{r}
function_name <- function(arg_1, arg_2){
  Function_body
}
```

Componentes de la función:
- Nombre de la función
- Argumentos
- Cuerpo de la función
- Valor de retorno

Funciones Incorporadas en R:
```{r}

seq(32,44)
mean(25:82)
sum(45:68)

```
Funciones definidas por usuario:
```{r}
# Create a function to print squares of numbers in sequence.
myfunction <- function(a) {
   for(i in 1:a) {
      b <- i^2
      print(b)
   }
}

# Call the function myfunction supplying 6 as an argument.
myfunction1(6)
```

Podemos crear funciones sin argumentos
```{r}
# Create a function without an argument.
new.function <- function() {
   for(i in 1:5) {
      print(i^2)
   }
}	

# Call the function without supplying an argument.
new.function()
```

Es posible llamar funciones con argumentos por valor, por posición y por nombre.
```{r}
# Create a function with arguments.
new.function <- function(a,b,c) {
   result <- a * b + c
   print(result)
}

# Call the function by position of arguments.
new.function(5,3,11)

# Call the function by names of the arguments.
new.function(a = 11, b = 5, c = 3)
```
Es posible declarar una función con argumentos por defecto
```{r}
# Create a function with arguments.
new.function <- function(a = 3, b = 6) {
   result <- a * b
   print(result)
}

# Call the function without giving any argument.
new.function()

# Call the function with giving new values of the argument.
new.function(9,5)
```

La evaluación de los argumentos es perezosa, lo que significa que son evaluados
solo cuando los requiere el cuerpo de la función
```{r}
# Create a function with arguments.
new.function <- function(a, b) {
   print(a^2)
   print(a)
}

# Evaluate the function without supplying one of the arguments.
new.function(6)
```

Funciones APPLY en R
Pertenece al paquete base de R, contiene funciones para manipular porciones de
datos de matrices, vectores, listas y dataframes en una manera repetitiva.
Estas funciones permiten cruzar datos en un varias formas y evitar el uso de
bucles.

Las funciones APPLY forman la base de combinaciones mas complejas y ayudan a
realizar operaciones con muy pocas lineas de código.

apply(X, MARGIN, FUN, ...)
Donde:
  - x         es un arreglo
  - MARGIN    es una variable que define el margen que se aplicará.
              Si es 1 aplica a filas, si es 2 aplica a columnas.
              Usando el constructor c(1,2) aplicara a ambos.
  - FUN       es la función que queremos aplicar.
  
Uso de apply
```{r}
# Assing a matrix to a variable
X<-matrix(rnorm(30), nrow=5, ncol=6)

# Function apply a sum to
apply(X,2 ,sum)
```

Lapply
Diferencias con apply:
  - Puede ser utilizado en otros objetos como dataframes, listas y vectores.
  - La salida devuelta es una lista que tiene la misma cantidad de elementos que
    fueron pasados a la función.
    
Uso de lapply
```{r}
#create a list of matrices:
A<-matrix(1:9, 3,3)
B<-matrix(4:15, 4,3)
C<-matrix(8:10, 3,2)
MyList<-list(A,B,C) # display the list

MyList

# extract the second column from the list of matrices, using the selection operator "["
lapply(MyList,"[", , 2)

# Another example: we now  extract the first row from the list of matrices, using the selection operator "["
lapply(MyList,"[", 1, )

```

Sapply
Funciona como lapply, pero trata de simplificar la salida a la estructura de
datos mas elemental posible.

Uso de Sapply
```{r}
MyList

# Lapply would give us a list
lapply(MyList,"[", 2,1 )

# But sapply returns a vector instead
sapply(MyList,"[", 2,1 )

# unless we tell simplify=FALSE as parameter to sapply, in which case a list 
# will be returned:
sapply(MyList,"[", 2,1, simplify=F)

```

Vapply
Es generalmente menos conocida, sin embargo, es muy útil cuando sabemos qué tipo
de datos esperamos al aplicar una función, por lo cual ayuda a evitar errores
silenciosos.

Uso de Vapply
```{r}
# Here, we have a list of numeric vectors and we want to get the max value of 
# each vector
test <- list(a = c(1, 3, 5), b = c(2,4,6), c = c(9,8,7))

# we can just use sapply and apply the max function for each vector
sapply(test, max)

# But what if our list also contains a vector of characters
test$d <- c("a", "b", "c")

# gives us the max value of each vector, but coerces the final result to a 
# character vector
sapply(test, max)

# we can use vapply. In this case, we just need to add an extra parameter that
# specifies the data type expected
vapply(test, max, numeric(1))

# if we are expecting a list of data frames
vapply(frames, nrow, data.frame(1))

# Alternatively, the third parameter is called FUN.VALUE
vapply(frames, nrow, FUN.VALUE = data.frame(1))

# vapply ahas a simplify argument to choose rather to simplify the result to a 
# vector or a list
test$d <- NULL

vapply(test, max, numeric(1), simplify = FALSE)

```

